臺灣臺中地方法院民事判決　九十三年度訴字第一九四九號
　　原　　　告　丙○○
　　兼
　　訴訟代理人　乙○○
　　被　　　告　甲○○
　　　　　　　　　　　　身分.
右被告因過失傷害案件，經原告提起請求損害賠償之附帶民事訴訟（九十三年度交附
民字第一五二號），經本院刑事庭裁定移送前來，本院於民國九十四年一月十日言詞
辯論終結，判決如左：
    主      文
被告應給付原告丙○○新台幣壹拾萬元，及自民國九十三年六月十一日起至清償日止
，按年息百分之五計算之利息。
被告應給付原告乙○○新台幣壹拾貳萬元，及自民國九十三年六月十一日起至清償日
止，按年息百分之五計算之利息。
原告其餘之訴駁回。
訴訟費用由被告負擔四分之一，餘由原告負擔。
本判決原告丙○○勝訴部分，得假執行。但被告以新台幣壹拾萬元為原告丙○○預供
擔保後，得免為假執行。
本判決原告乙○○勝訴部分，得假執行。但被告以新台幣壹拾貳萬元為原告乙○○預
供擔保後，得免為假執行。
原告其餘假執行之聲請駁回。
    事實及理由
一、本件原告起訴主張，被告於民國（下同）九十二年八月七日上午七時四十分許，
　　騎乘車牌號碼（下同）ＦＲＡ－九０三號重型機車，沿台中縣大里市○○路，由
    台中市往霧峰方向行駛而來，於行經元提路一段距內新橋約五十至七十公尺處，
    欲煞車減速以停車等侯前方交岔路口之綠燈通行時，因煞車故障，無法減速停車
    ，遂自後追撞同向在前於上開路口等侯紅燈而暫停之原告乙○○附載原告丙○○
    所駕之ＭＸ二－九二六號機車，因碰撞力量大，致原告乙○○受有胸壁挫傷、右
    膝挫傷、背部挫傷等傷害，原告丙○○則受有頭部外傷併腦震盪、肢體多處挫、
    擦傷及瘀青等傷害。經台灣台中地方法院檢察署檢察官起訴（九十二年度偵字第
　　一九０四五號），案經台灣高等法院台中分院以被告過失傷害判處有期徒刑四月
    確定（九十三年度交上易字第八七一號）在案，依民法第一百八十四條第一項前
    段侵權行為之規定，被告自應負損害賠償責任。原告二人因被告本件肇事之行為
    ，均受有身心之痛苦，爰依民法第一百九十五條第一項規定請求精神慰撫金。訴
    之聲明：被告應分別給付原告二人各新台幣（下同）五十萬元，及均自起訴狀繕
    送達之翌日起至清償日止，按年息百分之五計算之利息。並願供擔保，請准為假
    執行之宣告。
二、查被告於右揭時地騎乘機車，因於行車前未注意須詳細檢查煞車等裝置（道路交
    通安全規則第八十九條第一項第一款），致煞車不及，而自後追撞原告乙○○所
    騎乘之機車，原告乙○○及其附載之原告丙○○因之分別受有前開傷害等事實，
    業據被告所不爭執，並經本院九十三年度交易字第四○號、台灣高等法院台中分
    院九十三年度交上易字第八七一號刑事判決，認定無訛。亦經本院調閱上開刑事
　　卷（含台灣台中地方法院檢察署九十二年度偵字第一九四０五號偵查卷）屬實。
    按以，被告亦無不能注意而無從檢查煞車等裝置之情事，是被告於右揭時地騎乘
    機車肇事，顯有過失，其間並有相當因果關係，可堪認定。故而，被告既侵害原
    告二人之身體、健康權，其間並存有因果關係，則依民法第一百八十四條第一項
    前段侵權行為之規定，被告即負有損害賠償責任甚明。
三、次按，不法侵害他人之身體、健康、名譽、自由、信用、隱私、貞操，或不法侵
    害其他人格法益而情節重大者，被害人雖非財產上之損害，亦得請求賠償相當之
    金額。其名譽被侵害者，並得請求回復名譽之適當處分。民法第一百九十五條第
    一項，定有明文。而按人之身體、健康固為無價。然慰藉金之賠償既以人格權遭
    遇侵害，精神上受有痛苦，則其核給之標準固與財產上損害之計算不同，然非不
    可斟酌雙方身分資力與加害程度，及其他各種情形定之（最高法院五十一年台上
    字第二二三號判例要旨參照）。本院衡以原告乙○○為二專畢業，從事程式維護
    、電腦工程師之工作，該時每月薪資四萬五千元，原告丙○○亦為二專畢業，車
    禍該時於遊樂場擔任開分員之作，每月薪資三萬七千五百元，被告則為高中畢業
    ，從事機械加工，每月薪資二萬三千元。原告二人乙○○所受傷害，現時大部均
    已復原，被告過失之程度，及原告所受之傷害等情狀，認為原告乙○○之精神上
    損害應與十二萬元，原告丙○○應與十萬元之慰撫金為相當。
四、綜上說明，原告二人基於民法第一百八十四條第一項前段、第一百九十五條第一
    項侵權行為之法律關係，請求被告分別給付十二萬元（原告乙○○部分）、十萬
    元（原告丙○○部分），暨均自起訴狀繕本送達之翌日（即九十三年六月十一日
　　）起至清償日止，按年息百分之五計算之法定遲延利息，洵屬正當，應予准許。
　　至原告逾此部分之請求，於法無據，不應准許，應予駁回。
五、假執行之宣告：本判決原告二人勝訴部分均未逾五十萬元，爰依民事訴訟法第三
    百八十九條第一項第五款規定，分別依職權為假執行之宣告，及依聲請於原告二
    人勝訴部分，分別酌定相當之擔保金額，予以宣告被告免為假執行。至原告二人
    敗訴部分，其假執行之聲請，即失附麗，應併予駁回。
六、據上論結，本件原告之訴為一部有理由，一部無理由，依民事訴訟法第七十九條
    、第三百八十九條第一項第五款、第三百九十二條第二項，判決如主文。
中　　　華　　　民　　　國　　九十四　　年　　　二  　　月　    四    　日
                                  臺灣臺中地方法院民事第四庭
~B法　　　官　陳添喜
右為正本係照原本作成。
如對本判決上訴，須於判決送達後廿日內向本院提出上訴狀。
中　　　華　　　民　　　國　　九十四　　年　　　二  　　月　    四    　日
~B法院書記官
